【裁判字號】    97,交聲,729
【裁判日期】    970918
【裁判案由】    聲明異議
【裁判全文】
臺灣彰化地方法院交通事件裁定         97年度交聲字第729號
移送機關即
原處分機關  交通部公路總局臺中區監理所彰化監理站
異  議  人
即受處分人  甲○○
上列受處分人因違反道路交通管理處罰條例案件，對於交通部公
路總局臺中區監理所彰化監理站民國97年5月15日所為之裁決處
分（原處分案號：彰監四字第裁64-I00000000號），聲明異議，
本院裁定如下：
    主  文
異議駁回。
    理  由
一、原處分機關以：異議人即受處分人甲○○於民國97年4月3日
    中午12時16分許，騎乘車牌號碼SDA-045號機車，行經彰化
    縣彰化市○○○路與金馬路有燈光號誌管制之交岔路口，自
    中華西路闖紅燈左轉金馬路，經警舉發為由，而依道路交通
    管理處罰條例第53條第1項規定，裁處異議人罰鍰新臺幣（
    下同）1,800元，並依同條例第63條第1項第3款規定，記違
    規點數3點之處分。
二、異議人甲○○坦承於上開時、地，騎乘上揭機車行經該交岔
    路口，惟否認有闖紅燈之事實，辯稱：當時執勤員警所在位
    置，根本看不到中華西路上異議人待轉處之該座燈光號誌，
    而且員警當下也未提出異議人違規之具體照相證據。原先，
    異議人所不能確定的是「該不會是我看錯了吧」，或者是「
    當我轉過去時，燈號已經變了」，事後經異議人實地勘查，
    發現當時員警所在之三角分隔島那端，其實是看不到左對角
    上方之燈號，除非該員警異於常人，視線會轉彎。至於看右
    對角前方之燈號，就更扯了，因為當時是日正當中的正午時
    刻，只能看見燈座的背面，而看不到燈號的顏色。爰聲明異
    議，請求撤銷原處分等語。
三、按汽車（含機車）駕駛人，行經有燈光號誌管制之交岔路口
    闖紅燈者，處1,800元以上5,400元以下罰鍰；汽車駕駛人，
    有違反第53條之情形者，除依原條款處罰鍰外，並予記違規
    點數3點，道路交通管理處罰條例第53條第1項、第63條第1
    項第3款分別定有明文。
四、經查：
  (一)異議人於97年4月3日中午12時16分許，騎乘上揭機車，行經
    彰化縣彰化市○○○路與金馬路有燈光號誌管制之交岔路口
    ，由中華西路闖紅燈左轉金馬路之違規事實，業據取締本件
    違規行為之證人員警乙○○到庭證稱：「我當時站在金馬路
    上的三角缺口，如現場圖上人形的站立處。我的位置可以看
    到中華路的紅綠燈。卷附照片第14張，為站立在金馬路三角
    分隔島上，拍攝中華路號誌的照片。我當時在執行勤務，因
    為該路口常發生事故，所以到那邊取締違規左轉，有看到一
    部機車，從中華西路過來，原本要停等，後來又走內車道跨
    越中華西路，受處分人是闖越中華西路的紅燈，該處燈號與
    中華西路的燈號是同步，我是看中華路的號誌是紅燈，所以
    確認受處分人是闖紅燈，如果曉陽路跟金馬路是綠燈，中華
    西路是全紅燈，如果要左轉，必須要有左轉綠燈的標誌，才
    可以左轉。當時曉陽路跟金馬路是全綠燈，這時中華西路一
    定是全紅燈。我當時沒有看到中華西路的號誌，但是我有看
    到中華路的號誌是紅燈，中華西路與中華路的號誌是同步，
    沒有秒差。當時曉陽路有一個左轉綠燈，車輛可以從曉陽路
    左轉中華西路，受處分人因為當時沒有車輛通過，即闖越該
    處。」等語明確，亦即證人是以當時所見中華路之號誌為紅
    燈，且中華西路與中華路之號誌係同步（即燈光號誌之指示
    燈號相同），而認定異議人有闖紅燈違規左轉之行為。本件
    證人與異議人無冤無仇，應無故意構陷異議人違規之必要，
    是證人之上揭證言，應當可信。
  (二)又上揭中華西路與中華路之號誌燈係同步運作一情，有交通
    部公路總局第二區養護工程處彰化工務段97年8月5日二工彰
    字第0970004535號函在卷可參。按此，本件員警以與中華西
    路號誌燈同步運作之中華路號誌燈為紅燈，而舉發異議人有
    闖紅燈之違規行為，並無不妥。再者，依卷附系爭路口照片
    所示，在執勤員警當時所站位置至其所見之中華路號誌燈之
    間，並無遮蔽物遮蔽視線之情形。準此，本件員警以目視取
    締，亦應無誤看之理。故此，異議人於上揭時、地，騎乘機
    車行經有燈光號誌管制之交岔路口闖越紅燈一情，可以認定
    。
  (三)至於異議人雖辯稱執勤員警未提出照片等違規之具體證據云
    云。惟按警察職權行為之行使，只要合法、未有不當，又可
    達其目的，並無限制應以何方式為之。本件既係由警員依目
    視確定異議人有上開交通違規行為，則原處分機關依此舉發
    ，而對異議人予以裁處，並無不當。是異議人主張其未闖越
    紅燈一節，並無可採。
五、綜上所述，本件異議人之違規事實，事證明確。是原處分機
    關依據道路交通管理處罰條例第53條第1項及第63條第1項第
    3款規定，裁處異議人罰鍰1,800元，並記違規點數3點，核
    無不當。異議人本件異議為無理由，應予駁回。
六、據上論斷，應依道路交通管理處罰條例第87條第2項、道路
    交通案件處理辦法第19條，裁定如主文。
中    華    民    國    97    年    9     月    18    日
                            交通法庭  法  官  陳銘壎
以上正本證明與原本無異。
如不服本裁定，應於裁定送達後五日內向本院提出抗告狀 (須附
繕本 )。
中    華    民    國    97    年    9     月    18    日
                                      書記官  楊筱惠


司法院資訊處製作；財團法人民間司法改革基金會備份。
